Minutes et répertoires du notaire Denis Victor HUARD de LA MARRE, 2 mars 1811 - 6 décembre 1827 (étude XXV)
Archives nationales
- Répertoire(s) de Denis Victor HUARD de LA MARRE, 2 mars 1811 - 28 août 1829; MC/RE/XXV/4 - MC/RE/XXV/8
  - Répertoire. 1811, 2 mars - 1814, 2 mars 1811 - 1814; MC/RE/XXV/4
    - Inventaire après décès de Jean-Jacques Nicolas, charron et serrurier, arrivé le 11 juillet 1814., 10 août 1814
      inventaire après décès; Surène (rue de); Nicolas, Jean Jacques (....-1814)
    - Inventaire après décès de Pierre-Joseph-Guillain Wagret sellier-carrossier, rue Saint Lazare, n° 83, 27 août 1814
      3 novembre 1814, procès-verbal d'enchère et de publication du fonds de commerce de sellier carrossier, rue Saint-Lazare, n° 83.
      inventaire après décès; Saint-Lazare (rue); Wagret, Pierre-Joseph-Guillain; sellier; carrossier
    - Inventaire après décès de Marie-Madeleine Place veuve de Michel Belot ancien marchand de couleurs, arrivé le 7 septembre 1814., 10 septembre 1814
      inventaire après décès; Place, Marie-Madeleine (....-1814); Belot, Michel; commerçant
    - Inventaire après décès de Christine Désert veuve de Marie-Jacques Stainville demeurant rue du Faubourg du Roule, n° 8, 22 octobre 1814
      inventaire après décès; Faubourg-du-Roule (rue du); Désert, Christine; Stainville, Marie Jacques
    - Inventaire après décès de Jean-Marie Savary, cordonnier, demeurant rue Saint Lazare, n° 122., 22 octobre 1814
      inventaire après décès; Saint-Lazare (rue); Savary, Jean Marie; cordonnier
    - Inventaire après décès de Pierre-André Faucon rue d'Angoulême, n° 14, arrivé le 25 octobre 1814., 10 novembre 1814
      inventaire après décès; Faucon, Pierre André (....-1814)
    - Inventaire après décès de Rose-Françoise Robert Bavilion, épouse de Claude Regippa, garçon boucher demeurant rue Sainte Anne, n° 64, arrivé le 14 octobre 1814., 12 novembre 1814
      inventaire après décès; Robert Bavilion, Rose Françoise (....-1814); Regippa, Claude; boucher
    - Liquidation de la succession de Alexandre Charles Faucon. Marie Marcelle, son épouse, demeurant à Paris, rue Cassette, n° 33., 27 novembre 1814
      liquidation; Cassette (rue); Faucon, Alexandre Charles; Marcelle, Marie
    - Copie collationnée de la liquidation de la succession passée par devant Cornillet notaire à Chevreuse le 16 mars 1814, de Marie Anne Lameret, épouse de Nicolas Simonot, propriétaire à la Maulnerie près Dampierre, et veuve de Vincent Aubert., 8 décembre 1814
      liquidation; Chevreuse (Yvelines); Dampierre-en-Yvelines (Yvelines); Cornillet, M.; Lameret, Marie Anne; Simonot, Nicolas; Aubert, Vincent; notaire
  - Répertoire. 1815, 2 janvier - 1818, 30 mai, 2 janvier 1815 - 30 mai 1818; MC/RE/XXV/5
    - Inventaire après décès de Louise Henriette Rivaly, épouse de Jean-Baptiste Victor Dupont, résidant à l'Île de France, décédée à Paris le 3 novembre 1814., 6 janvier 1815
      MC/RE/XXV/5
      inventaire après décès; Maurice; Rivaly, Louise Henriette (....-1814); Dupont, Jean-Baptiste Victor
    - Inventaire après décès de Claude Cortet, boulanger, demeurant à Paris rue Caumartin, n° 28., 23 janvier 1815
      inventaire après décès; Cortet, Claude; boulanger
    - Inventaire après décès de Jeanne Marie Dailler, épouse de Jean François Menouillard, rue Maubué, n° 12., 26 janvier 1815
      inventaire après décès; Dailler, Jeanne Marie; Menouillard, Jean François
    - Inventaire après décès de Elisabeth Quivogne épouse de Jacques Etienne Driancourt, arrivé à Paris, passage des Petits Pères, n° 9, le 29 janvier 1815., 11 février 1815
      inventaire après décès; Quivogne, Elisabeth (....-1815); Driancourt, Jacques Etienne
    - Inventaire après décès de Jean Charles Hagard, rentier, demeurant à Paris, rue du Faubourg Saint-Martin, n° 93, arrivé le 26 janvier 1815., 20 février 1815
      20 mars 1816, liquidation, Marie Catherine Dolly, son épouse.
      inventaire après décès; liquidation; Hagard, Jean Charles (....-1815); Dolly, Marie Catherine
    - Inventaire après décès de Antoine Henry Augustin Gendron, commissaire priseur, demeurant à Paris, rue Notre Dame des Victoires, n° 28, arrivé le 18 février 1815., 28 février 1815
      17 novembre 1815, liquidation, Marie Virginie Eugénie Proust, son épouse.
      inventaire après décès; liquidation; Gendron, Antoine Henry Augustin (....-1815); Proust, Marie Virginie Eugénie; commissaire-priseur
    - Inventaire après décès de Louis Nicolas Pecqueur, tapissier, demeurant à Paris, rue de l'Ecole de Médecine, n° 31, arrivé le 2 janvier 1815., 1er mars 1815
      inventaire après décès; Pecqueur, Louis Nicolas (....-1815); tapissier
    - Inventaire après décès de Antoine François Letellier, demeurant à Paris, rue des Deux Portes, n° 7, arrivé le 28 février 1815., 10 mars 1815
      inventaire après décès; Letellier, Antoine François (....-1815)
    - Inventaire après décès de Antoine Hoffmann, cordonnier, demeurant à Paris, rue du Faubourg Saint-Honoré, n° 87, arrivé le 1er juillet 1812., 21 mars 1815
      inventaire après décès; Hoffmann, Antoine (....-1812); cordonnier
    - Inventaire afin de divorce par consentement mutuel à la requête de Claude Pierre Joseph Le Borgne de Boigne, commissaire ordonnateur des guerres, demeurant à Paris, rue du Faubourg Saint-Honoré, n° 66, et Alexandrine Foacier, son épouse., 26 avril 1815
      17 août 1815, liquidation.
      inventaire; liquidation; Le Borgne de Boigne, Claude Pierre Joseph; Foacier, Alexandrine; commissaire des guerres (Ancien Régime)
    - Inventaire après décès de Marie Beaulaigre, veuve du sieur Pelerin, demeurant à Paris, rue Saint-Paul, n° 37, arrivé le 2 avril 1815., 25 mai 1815
      inventaire après décès; Saint-Paul (rue); Beaulaigre, Marie (....-1815); Pelerin, M.
    - Inventaire après décès de Marie Anne Josèphe Trufaux, veuve de Antoine Lemarchand, demeurant à Paris, rue de Vaugirard, n° 47, arrivé le 23 janvier 1815., 29 mai 1815
      23 août 1815, liquidation.
      inventaire après décès; liquidation; Vaugirard (rue de); Trufaux, Marie Anne Josèphe (....-1815); Lemarchand, Antoine
    - Inventaire après décès de Claude Tiby, employé à l'administration des droits réunis, à Paris, rue des Postes, n° 4, le 11 juillet 1815., 31 juillet 1815
      inventaire après décès; Postes (rue des); Tiby, Claude (....-1815)
    - Inventaire après décès de Madeleine Légalité Savineau épouse de Pierre Marchand, limonadier, à Paris, rue Pierre aux Poissons, n° 4, le 19 juillet 1815., 9 août 1815
      inventaire après décès; Savineau, Madeleine Légalité (....-1815); Marchand, Pierre; restaurateur
    - Inventaire après décès de Joseph Nicolas Dechampeaux, conseiller inspecteur général de l'Université, à Paris, rue Saint-Honoré, n° 355, le 20 juin 1815., 28 septembre 1815
      inventaire après décès; Saint-Honoré (rue); Champeaux, Joseph Nicolas de (1763-1815); inspecteur général
    - Inventaire après décès de Jacques Petit comte de Vievigne, à Paris, place de la Madeleine, n° 6., 1er décembre 1815
      inventaire après décès; Madeleine (place de la); Petit de Vievigne, Jacques
    - Inventaire après décès de Joséphine Ludivine Paris épouse de Jean-Baptiste Charles Noël Beaudouin, employé, à Paris, rue du Faubourg Saint-Honoré, n° 1, le 24 octobre 1815., 22 décembre 1815
      inventaire après décès; Paris, Joséphine Ludivine (....-1815); Beaudouin, Jean-Baptiste Charles Noël
    - Inventaire après décès de Françoise Bachelay épouse de Aquitain Vincent Crictot dit Panette, serrurier, à Paris, rue Saint-Florentin, n° 16, le 27 octobre 1815., 3 janvier 1816
      inventaire après décès; Saint-Florentin (rue); Bachelay, Françoise (....-1815); Crictot, Aquitain Vincent; Panette, Aquitain Vincent; serrurier
    - Inventaire après décès de Anne Berthot veuve de Louis Lefebvre, à Paris, rue des Champs-Elysées, n° 5, le 17 décembre 1815., 16 janvier 1816
      inventaire après décès; Champs-Elysées (rue des); Berthot, Anne (....-1815); Lefebvre, Louis
    - Acte rectificatif d'un inventaire après décès de Pierre Meslier par Me Hugues, notaire à Anet, le 6 juillet 1814., 25 janvier 1816
      inventaire après décès; Anet (Eure-et-Loir); Meslier, Pierre; Hugues, M.; notaire
    - Inventaire après décès de Cécile Elisabeth Barat épouse de Charles Denis Dalmont, grande rue Verte, n° 5, le 1er juillet 1815. Addition à l'inventaire fait après le décès de Charles Denis Dalmon, épicier, à Courbevoye, le 1er février 1816., 27 janvier 1816 - 12 février 1816
      inventaire après décès; Verte (grande rue); Courbevoie (Hauts-de-Seine); Barat, Cécile Elisabeth (....-1815); Dalmont, Charles Denis (....-1816); commerçant
    - Inventaire après décès de Charles Alexis Chedeville, marchand papetier, boulevard de la Madeleine, n° 16, le 14 janvier 1816., 30 janvier 1816
      25 juillet 1823, liquidation des reprises de Geneviève Michel, veuve en 1ères noces de Charles Alexis Chedeville et épouse en secondes noces de Jean Esther Cyr Marie, marchand de papiers, boulevard de la Madeleine, contre son mari, RE/XXV/7.
      inventaire après décès; liquidation; Madeleine (boulevard de la); Chedeville, Charles Alexis (....-1816); Marie, Jean Esther Cyr; Michel, Geneviève; papetier; commerçant
    - Inventaire après décès de Michel Denis Feugueur, ancien boucher, rue du Faubourg du Roule, n° 30, le 25 janvier 1816., 31 janvier 1816
      inventaire après décès; Faubourg-du-Roule (rue du); Feugueur, Michel Denis (....-1816); boucher
    - Inventaire après décès de Jean Maurice Brocheton, marchand boucher à Paris, rue du Faubourg-Saint-Denis, n° 99, le 21 octobre 1816., 7 novembre 1816
      21 décembre 1820, liquidation et partage. 22 janvier 1822, procès-verbal de défaut, RE/XXV/6.
      inventaire après décès; liquidation; partage; Faubourg-Saint-Denis (rue du); Brocheton, Jean Maurice (....-1816); boucher
    - Inventaire après décès de Jean Nicolas Herpich, négociant à Paris, rue Croix-des-Petits-Champs, n° 43., 23 novembre 1816
      16 décembre 1816, procès-verbal d'adjudication d'un fonds de commerce de schalls et tissus merinos, Charlotte Désirée Prudence Cadot, sa veuve, RE/XXV/5. 30 mars 1820, liquidation, RE/XXV/6.
      inventaire après décès; procès-verbal; acte de vente; liquidation; Croix-des-Petits-Champs (rue); Herpich, Jean Nicolas; Cadot, Charlotte Désirée Prudence; négociant
    - Extrait collationné de l'Inventaire après décès de Jean Abraham André Poupart baron de Neuflize, par Me Robert, notaire à Sedan, le 22 juillet 1814., 2 décembre 1816
      25 octobre 1816, procès-verbal de dires et de déclarations par Adélaïde Dumoutier de Vatre, sa veuve, rue Notre-Dame-des-Victoires, n° 26. A la suite, procès-verbal de dépôt par le mandataire de Jean Abraham André Poupart baron de Neuflize, manufacturier et membre du conseil général du département des Ardennes et du conseil général des fabriques et manufactures de France à Paris, RE/XXV/5. 11 juillet 1819, liquidation et partage défintifs, RE/XXV/6.
      inventaire après décès; procès-verbal; Sedan (Ardennes); Notre-Dame-des-Victoires (rue); Poupart de Neuflize, Jean Abraham André; Dumoustier de Vatre, Adélaïde; Robert, M.; chef d'entreprise; notaire
    - Inventaire après décès de Marie Cécile Delalande veuve de François Pierre de Séqueville, ancien secrétaire du roi pour la conduite des Ambassadeurs, rue Saint-Honoré, n° 385, le 14 décembre 1816., 26 décembre 1816
      inventaire après décès; Saint-Honoré (rue); Delalande, Marie Cécile (....-1816); Séqueville, François Pierre de; secrétaire du roi (Ancien Régime)
    - Inventaire après décès de François Moulin, médecin, grande rue Verte, n° 42, le 20 février 1817., 1er mars 1817
      inventaire après décès; Verte (grande rue); Moulin, François (....-1817); médecin
    - Liquidation et partage de la succession de Jean Joseph Henrigue, décédé à Saint-Chamas près de Marseille le 3 messidor an II., 3 mars 1817
      liquidation; partage; Saint-Chamas (Bouches-du-Rhône); Henrigue, Jean Joseph (....-1794)
    - Inventaire après décès de Emmanuel Louis Joseph d'Hermand, inspecteur général des consultats et du commerce extérieur, officier de la Légion d'honneur, rue des Saussayes, n° 14., 10 mars 1817
      inventaire après décès; Saussaies (rue des); Hermand, Emmanuel Louis Joseph d'; inspecteur général; diplomate
    - Inventaire après décès de Porcien Christophe Lecointe, valet de chambre chez M. de Rosorfh, rue d'Aguesseau, n° 14., 3 avril 1817
      inventaire après décès; Aguesseau (rue d'); Lecointe, Porcien Christophe; Rosorfh, M. de; employé de maison
    - Inventaire après décès de Anne Joséphine Joblot épouse de Jean-Baptiste André, charron serrurier, rue d'Anjou-Saint-Honoré, n° 47., 3 avril 1817
      inventaire après décès; Anjou-Saint-Honoré (rue d'); Joblot, Anne Joséphine; André, Jean-Baptiste; charron; serrurier
    - Inventaire après décès de Marie Josèphe Caranda veuve de Jean Jacques Gilly, conducteur de la diligence de Toulouse, rue Beaurepaire, n° 1., 7 avril 1817
      inventaire après décès; Toulouse (Haute-Garonne); Beaurepaire (rue); Caranda, Marie Josèphe; Gilly, Jean Jacques; conducteur de véhicules
    - Inventaire après décès de Hélène Augustine Henriette Soulas épouse de Jean Julien Suret, rue de Charenton, n° 83, le 4 avril 1817., 26 avril 1817
      inventaire après décès; Charenton (rue de); Soulas, Hélène Augustine Henriette (....-1817); Suret, Jean Julien
    - Inventaire après décès de Martin Drolling, peintre, rue du Bac, n° 28, le 16 avril 1817., 2 mai 1817
      inventaire après décès; Bac (rue du); Drolling, Martin (1752-1817); peintre
    - Inventaire après décès de Jean-Baptiste Pichard, m. cordonnier, rue de Grenelle Saint-Germain, n° 22, le 19 janvier 1816., 6 juin 1817
      inventaire après décès; Pichard, Jean-Baptiste (....-1816); cordonnier
    - Inventaire après décès de Charles de La Chesnaye, propriétaire, rue Saint-Honoré, n° 332, le 25 février 1817, et Vincente Métivier, son épouse décédée en 1809., 12 juin 1817
      inventaire après décès; Saint-Honoré (rue); Delachesnaye, Charles (....-1817); Métivier, Vincente (....-1809)
    - Inventaire après décès de Antoine Lathelize, marchand chaudronnier, rue des Fossés-Monsieur-le-Prince, n° 32, le 12 juin 1817., 17 juin 1817
      7 juillet 1817, procès-verbal d'adjudication du fond.
      inventaire après décès; procès-verbal; acte de vente; Fossés-Monsieur-Le-Prince (rue des); Lathelize, Antoine (....-1817); forgeron
    - Inventaire après décès de Jean Charles Benech, marchand de métaux, rue Vieille-du-Temple, n° 5, le 10 février 1817., 30 juin 1817
      inventaire après décès; Vieille-du-Temple (rue); Benech, Jean Charles (....-1817); commerçant
    - Inventaire après décès de Etienne Chalandon, marchand de vins traiteur, allée d'Antin, n° 5, aux Champs Elysées, le 28 juin 1817., 5 août 1817
      inventaire après décès; Chalandon, Etienne (....-1817); commerçant; restaurateur
    - Inventaire après décès de Marguerite Lacour épouse de Charles Micholet, le 29 juin 1817., 9 août 1817
      inventaire après décès; Lacour, Marguerite (....-1817); Micholet, Charles
    - Inventaire après décès de Claude Henri Josset, nourrisseur de bestiaux, rue du Faubourg-du-Roule, n° 59, le 20 août 1817., 1er septembre 1817
      inventaire après décès; Faubourg-du-Roule (rue du); Josset, Claude Henri (....-1817); ouvrier agricole
    - Inventaire après décès de Marie Anne Sophie Frenoir épouse de Augustin Liebert, débitant de tabac et marchand bonnetier, rue Saint-Honoré, n° 387, le 2 novembre 1817., 18 novembre 1817
      inventaire après décès; Frenoir, Marie Anne Sophie (....-1817); Liebert, Augustin; commerçant; fabricant d'accessoires vestimentaires
    - Inventaire après décès de Marguerite Françoise Louise Beglot épouse de Etienne Antoine Couder, huissier du cabinet du ministre des finances, le 21 novembre 1817., 11 décembre 1817
      inventaire après décès; Beglot, Marguerite Françoise Louise (....-1817); Couder, Etienne Antoine; huissier
    - Procès-verbal afin d'inventaire après décès de Gilbert Folloppe, propriétaire, ancien pharmacien, rue Saint-Honoré, n° 381, le 1er décembre 1817., 17 décembre 1817 - 23 décembre 1817
      6 novembre 1818, liquidation.
      inventaire après décès; liquidation; Saint-Honoré (rue); Folloppe, Gilbert (....-1817); pharmacien
    - Inventaire après décès de Dominique Girardin, ancien domestique, rue Neuve des Mathurins, n° 25, le 18 janvier 1818., 4 février 1818
      inventaire après décès; Girardin, Dominique (....-1818); employé de maison
    - Inventaire après décès de Madeleine Antoinette Rogée veuve en 1ères noces de Etienne François Desmarest et épouse de Jean François Houellebecq, loueur de cabriolets, rue du Faubourg du Roule, n° 34, le 4 février 1818., 17 février 1818
      inventaire après décès; Faubourg-du-Roule (rue du); Rogée, Madeleine Antoinette (....-1818); Desmarest, Etienne François; Houellebecq, Jean François; loueur de véhicules
    - Inventaire après décès de Marie Anne Vezin épouse de Etienne Denis Duvivier, cocher mercier, rue des Saussayes, n° 1, le 28 avril 1818., 8 mai 1818
      inventaire après décès; Saussaies (rue des); Vezin, Marie Anne (....-1818); Duvivier, Etienne Denis; conducteur de véhicules
  - Répertoire. 1818, 2 juin - 1821, 18 juin, 2 juin 1818 - 18 juin 1821; MC/RE/XXV/6
    - Inventaire après décès de Jean Pierre Darsac, menuisier, rue Thiroux, n° 3, le 22 février 1815., 17 juin 1818
      MC/RE/XXV/6
      inventaire après décès; Thiroux (rue); Darsac, Jean Pierre (....-1815); menuisier
    - Inventaire après décès de Jean Denis Rousselet, ancien marchand limonadier, rue Saint-Honoré, n° 410, le 3 juillet 1818., 13 juillet 1818
      29 mars 1819, liquidation et partage, Louise Victoire Durand, sa veuve, rue Lenoir Saint-Honoré, n° 3.
      inventaire après décès; liquidation; partage; Saint-Honoré (rue); Rousselet, Jean Denis (....-1818); Durand; Louise Victoire; restaurateur; commerçant
    - Inventaire après décès de François Boquet et Marie Hélène Hatier, sa veuve décédée le 28 avril 1818, rue Saint-Dominique, n° 23, au Gros Caillou., 20 juillet 1818
      inventaire après décès; Saint-Dominique (rue); Boquet, François (....-1818); Hatier, Marie Hélène
    - Inventaire après décès de Marie-Madeleine Sudan épouse de Jean Henri Dory, limonadier, à Paris carré des Champs Elysées, le 6 avril 1818., 28 septembre 1818
      inventaire après décès; Champs-Elysées (quartier); Sudan, Marie-Madeleine; Dory, Jean Henri; restaurateur
    - Inventaire après décès de Marie Jeanne Duhamel veuve de Pierre Gigot, arrivé à Sartrouville arrondissement d'Argenteuil (Seine-et-Oise) le 22 octobre 1818, demeurant à Paris rue du Fauboug du Roule, n° 72., 24 novembre 1818
      inventaire après décès; Sartrouville (Yvelines); Argenteuil (Val-d'Oise); Duhamel, Marie Jeanne; Gigot, Pierre
    - Inventaire après décès de Sylvain Brunet, facteur aux messageries royales, demeurant à Paris rue Montmartre, n° 114, décédé le 12 novembre 1818., 16 décembre 1818
      inventaire après décès; Montmartre (rue); Brunet, Sylvain
    - Inventaire après décès de Pierre Saoul, nourrisseur de bestiaux, demeurant à Paris rue de la Bienfaisance, n° 7, décédé le 23 décembre 1818., 6 janvier 1819
      inventaire après décès; Bienfaisance (rue de la); Saoul, Pierre; ouvrier agricole
    - Inventaire après décès de Gilles Le Bas, demeurant à Paris rue des Saussayes, n° 5, décédé le 10 janvier 1819., 6 janvier 1819
      21 mai 1819, liquidation, Marguerite Le Roux, sa veuve.
      inventaire après décès; liquidation; Saussaies (rue des); Lebas, Gilles; Leroux, Marguerite
    - Inventaire après décès de Charles Fidèle Savoyen dit Hastier, professeur chez M. Lemoine, instituteur, demeurant à Paris rue du Faubourg du Roule, n° 40, décédé le 16 janvier 1819., 10 mars 1819
      inventaire après décès; Faubourg-du-Roule (rue du); Savoyen, Charles Fidèle; Hastier, Charles Fidèle; Lemoine, M.; enseignant; enseignant
    - Inventaire après décès de Henry James, marchand épicier, demeurant à Paris rue de la Ville l'Evêque, n° 24, décédé le 12 mars 1819., 14 avril 1819
      inventaire après décès; Ville-l'Evêque (rue de la); James, Henri; commerçant
    - Inventaire après décès de Jean Mauvalet, demeurant à Paris rue Saint-Honoré, n° 374, décédé le 17 mars 1819., 22 avril 1819
      inventaire après décès; Saint-Honoré (rue); Mauvalet, Jean
    - Inventaire après décès de Honora Langlacé épouse de Joseph Godot, marchand de bois, demeurant à Paris rue Saint-Florentin, n° 10, décédée le 26 avril 1819., 7 juin 1819
      inventaire après décès; Saint-Florentin (rue); Langlacé, Honora; Godot, Joseph; commerçant
    - Inventaire après décès de Jacques Commissaire, marchand layetier, demeurant à Paris rue Saint-Honoré, n° 354, décédé le 31 mai 1819., 15 juin 1819
      23 novembre 1826, vente de fonds de commerce, Marie Anne Angélique Meunier, sa veuve, RE/XXV/8.
      inventaire après décès; acte de vente; Saint-Honoré (rue); Commissaire, Jacques; Meunier, Marie Anne Angélique; layetier
    - Inventaire après décès de Joseph Drieux, employé au ministère de la Marine, demeurant à Paris grande rue de Chaillot, n° 36, décédé le 19 juin 1819., 23 juin 1819
      inventaire après décès; Chaillot (rue de); Drieux, Joseph; fonctionnaire
    - Inventaire après décès de Louise Adélaïde Chassenne épouse de Joseph Saint-Amand, marchand de vins, demeurant à Paris rue du Faubourg du Roule, n° 2, arrivé le 13 juillet 1819., 24 juillet 1819
      23 septembre 1825, liquidation, Joseph Saint-Amand propriétaire à Saint-Germain-en-Laye, RE/XXV/8.
      inventaire après décès; liquidation; Faubourg-du-Roule (rue du); Saint-Germain-en-Laye (Yvelines); Chassenne, Louise Adélaïde; Saint-Amand, Joseph; commerçant
    - Inventaire après décès de Françoise Adélaïde Porcher épouse de Pierre Jacques Martial Delattre, marchand de meubles, demeurant à Paris rue Saint-Florentin, n° 17, arrivé le 23 juin 1819., 24 juillet 1819
      inventaire après décès; Saint-Florentin (rue); Porcher, Françoise Adélaïde; Delattre, Pierre Jacques Martial; commerçant
    - Inventaire après décès de Augustin Gendron, propriétaire, demeurant à Paris rue Saint-Honoré, n° 408, arrivé le 13 juin 1819., 5 août 1819
      inventaire après décès; Saint-Honoré (rue); Gendron, Augustin
    - Inventaire après décès de Pierre Lagache, marchand quincailler, demeurant à Paris rue Saint-Denis, n° 226, arrivé le 13 août 1819., 23 août 1819
    - Inventaire après décès de Madeleine Sophie Deher épouse de François Lemaitre, loueur de cabriolets, demeurant à Paris rue de Bourgogne, n° 38, arrivé le 22 juillet 1819., 18 septembre 1819
      30 mai 1825, procès-verbal d'état de liquidation, RE/XXV/7.
      inventaire après décès; procès-verbal; Bourgogne (rue de); Deher, Madeleine Sophie; Lemaître, François; loueur de véhicules
    - Inventaire après décès de Jean André Getti, propriétaire, demeurant à Paris rue de l'Oratoire, n° 4, arrivé le 12 novembre 1819., 17 novembre 1819
      10 et 12 mai 1820, liquidation, Michelle Angélique Pottier veuve en 1ères noces de Joseph Ambal et veuve de Jean André Getti.
      inventaire après décès; Oratoire (rue de l'); Getti, Jean André; Pottier, Michelle Angélique; Ambal, Joseph
    - Inventaire après décès de Marie Adélaïde Flore Roussel épouse de Jean Jacques Dagounin, négociant, demeurant à Paris rue de la Monnaie, n° 9, arrivé le 15 août 1810 à Kazan en Russie., 6 décembre 1819
      inventaire après décès; Monnaie (rue de la); Kazan (Russie); Roussel, Marie Adélaïde Flore; Dagounin, Jean Jacques; négociant
    - Inventaire après décès de Pierre Rolland, ébéniste, demeurant à Paris, Marché d'Aguesseau, cour noire, n° 2, arrivé le 9 décembre 1819., 18 janvier 1820
      21 février 1820, vente du fonds de commerce, Marie Françoise Texier, sa veuve.
      inventaire après décès; acte de vente; Rolland, Pierre; Texier, Marie Françoise; ébéniste